Config:
  hfst:
    Gen: ../../../src/generator-gt-norm.hfst
    Morph: ../../../src/analyser-gt-norm.hfst
  xerox:
    Gen: ../../../src/generator-gt-norm.xfst
    Morph: ../../../src/analyser-gt-norm.xfst
    App: lookup

Tests:

# todo:
# Proofread the gold standard (below)
# Then: run analyser, then correct. 

  Adjective - luäǯ'ǯ class A1a: # Adjective 'loose' - full paradigm
#    luäǯ'ǯ+A+Pred: luäǯ'ǯ
#    luäǯ'ǯ+A+Pred+Pl: 
    luäǯ'ǯ+A+Attr: luäǯǯas
    luäǯ'ǯ+A+Comp: luäǯǯab
    luäǯ'ǯ+A+Superl: luäǯǯmõs

  Adjective - jõll class A1â: # Adjective 'unwise' - full paradigm
#    jõll+A+Pred: jõll
#    jõll+A+Pred+Pl: 
    jõll+A+Attr: jõõllâs
    jõll+A+Comp: jõõllab
    jõll+A+Superl: jõõllmõs

  Adjective - čueˊǩǩ class A1e: # Adjective 'shallow' - full paradigm
#    čueˊǩǩ+A+Pred: čueˊǩǩ
#    čueˊǩǩ+A+Pred+Pl: 
    čueˊǩǩ+A+Attr: čueˊjjes
    čueˊǩǩ+A+Comp: čueˊjjab
    čueˊǩǩ+A+Superl: čueˊjjmõs

  Adjective - čââvas class A4a: # Adjective 'durable' - full paradigm
#    čââvas+A+Pred: čââvas
#    čââvas+A+Pred+Pl: 
#    čââvas+A+Attr: čââpp
    čââvas+A+Comp: čââppsab
    čââvas+A+Superl: čââppsumus

  Adjective - oođâs class A4â: # Adjective 'new' - full paradigm
#    oođâs+A+Pred: oođâs
#    oođâs+A+Pred+Pl: 
#    oođâs+A+Attr: ođđ
    oođâs+A+Comp: ođđsab
    oođâs+A+Superl: ođđsumus

#  Adjective - vuäˊmes class A4e: # Adjective 'old' - full paradigm
#    vuäˊmes+A+Pred: vuäˊmes
#    vuäˊmes+A+Pred+Pl: 
#    vuäˊmes+A+Attr: vuäˊmm
#    vuäˊmes+A+Comp: vuämmsab
#    vuäˊmes+A+Superl: vuämmsumus

#  Adjective - pâˊsttel class A8: # Adjective 'sharp' - full paradigm
#    pâˊsttel+A+Pred: pâˊsttel
#    pâˊsttel+A+Pred+Pl: 
#    pâˊsttel+A+Attr: pâˊsttlõs
#    pâˊsttel+A+Comp: pâˊsttlab
#    pâˊsttel+A+Superl: pâˊsttlumus

